臺灣高等法院臺南分院刑事判決
111年度侵上訴字第822號
上　訴　人　
即　被　告　張毓忠
選任辯護人　吳奕麟律師（法扶律師）
上列上訴人因妨害性自主等案件，不服臺灣嘉義地方法院111年
度侵訴緝字第1號中華民國111年6月7日第一審判決（起訴案號：
臺灣嘉義地方檢察署109年度偵字第8155號），提起上訴，本院
判決如下：
    主  文
上訴駁回。
    事  實
一、張毓忠於民國108年間，透過從事陣頭之友人介紹而認識代
    號BN000- A109080號女子（真實姓名年籍詳卷，領有中度智
    能障礙之身心障礙證明，下稱A女），其在與A女接觸之過程
    中，應能察覺A女對於事務之理解、處理能力及反應均不及
    正常成年人，而知A女係心智缺陷之人，竟基於乘機性交之
    犯意，利用A女因心智缺陷致欠缺健全之性自主判斷能力而
    不知抗拒之情形，分別於109年5月間某日、109年6月間某日
    、109年7月間某日，在其當時位於嘉義縣○○市○○○村00號之
    居處，及於109年8月13日，在A女位於嘉義縣○○市之居處（
    地址詳卷），撫摸A女之胸部及下體，並以陰莖插入A女陰道
    內，對A女為性交行為共4次得逞。
二、張毓忠基於恐嚇危害安全之犯意，於109年8月23日晚間10時
    21分、22分、23分、28分、29分，在不詳地點，透過LINE通
    訊軟體，使用顯圖分別為「三太子」、「巴斯光年」之帳號
    ，接續傳送內容如附表所示之語音訊息予A女，而以該等加
    害生命、身體之事恐嚇A女，使A女於接受訊息並收聽後心生
    畏懼，致生危害於安全。
三、嗣A女於接受身心障礙者輔導時，告知社工上情，經社工偕
    同A女報警處理，始循線查悉上情。
四、案經A女訴由嘉義縣警察局朴子分局報告臺灣嘉義地方檢察
    署檢察官偵查起訴。　　
　　理  由
壹、程序部分：
一、按性侵害犯罪防治法所稱性侵害犯罪，係指觸犯刑法第221
    條至第227條、第228條、第229條、第332條第2項第2款、第
    334條第2項第2款、第348條第2項第1款及其特別法之罪；又
    行政機關、司法機關及軍法機關所製作必須公示之文書，不
    得揭露被害人之姓名、出生年月日、住居所及其他足資識別
    被害人身分之資訊，性侵害犯罪防治法第2條第1項、第12條
    第2項分別定有明文。另性侵害犯罪防治法第12條所定其他
    足資識別被害人身分之資訊，包括被害人照片或影像、聲音
    、住址、親屬姓名或其關係、就讀學校與班級或工作場所等
    個人基本資料，性侵害犯罪防治法施行細則第6條亦定有明
    文。查本案上訴人即被告（下稱被告）張毓忠所為係涉性侵
    害犯罪防治法所稱之性侵害犯罪，因本院製作之判決係屬必
    須公示之文書，為避免告訴人A女之身分遭揭露，爰依上開
    規定，對於A女、A女之男友蔡○霖、社工李○亭之姓名年籍等
    足資識別身分之資訊，均予隱匿。　
二、證據能力部分：
　　按被告以外之人於審判外之陳述，雖不符刑事訴訟法第159
    條之1 至第159 條之4 之規定，而經當事人於審判程序同意
    作為證據，法院審酌該言詞陳述或書面陳述作成時之情況，
    認為適當者，亦得為證據；當事人、代理人或辯護人於法院
    調查證據時，知有同法第159 條第1 項不得為證據之情形，
    而未於言詞辯論終結前聲明異議者，視為有前項之同意，刑
    事訴訟法第159 條之5 定有明文。立法意旨在於傳聞證據未
    經當事人之反對詰問予以核實，原則上先予排除；惟若當事
    人已放棄反對詰問權，於審判程序中表明同意該等傳聞證據
    可作為證據；或於言詞辯論終結前未聲明異議，基於尊重當
    事人對傳聞證據之處分權，及證據資料愈豐富，愈有助於真
    實發見之理念，且強化言詞辯論主義，使訴訟程序得以順暢
    進行，上開傳聞證據亦均具有證據能力。查本判決所引用被
    告以外之人於審判外之言詞或書面陳述，經檢察官、被告張
    毓忠及辯護人於本院準備程序、審理時表示同意有證據能力
    （見本院卷第144-147、209頁），本院審酌該等被告以外之
    人審判外陳述作成時之情況，並無不能自由陳述之情形，亦
    無顯不可信之情狀，且未見有何違法取證或其他瑕疵，而與
    待證事實具有關聯性，本院認為以之作為證據應屬適當，自
    均得作為證據。
貳、實體部分：　　　
一、事實欄一部分：
  ㈠訊據被告張毓忠固坦承認識A女，且有於事實欄一所示之時間
    、地點，與A女為性交行為共4次，惟矢口否認有何乘機性交
    之犯行，辯稱：伊跟A女發生性行為是金錢交易，A女是心甘
    情願與伊發生性交行為，伊不知道A女係心智缺陷之人，A女
    比伊還聰明，其對於男女性事是清楚的云云。　　
　㈡惟查：
　⒈被告透過從事陣頭之友人介紹而認識A女，並於109年5月間某
    日、109年6月間某日、109年7月間某日，在其當時位於嘉義
    縣○○市○○○村00號之居處，及於109年8月13日，在A女位於嘉
    義縣○○市之居處，撫摸A女之胸部及下體，並以陰莖插入A女
    陰道內之方式，對A女為性交行為共4次等情，業經被告於警
    詢、偵訊、原審及本院審理時均坦認（見警卷第2-3頁；偵
    卷第91-92頁；原審侵訴字卷第97-100頁；原審侵訴緝字卷
    第115頁；本院卷第219頁），核與證人即告訴人A女於偵訊
    及原審審理時之證述情節大致相符（見警卷第10-11頁；偵
    卷第30-31頁；原審侵訴緝字卷第123-124、126頁），並有
    性侵害犯罪事件通報表、受理疑似性侵害事件驗傷診斷書在
    卷可稽（見原審侵訴字卷第29-33頁），是此部分之事實首
    堪認定。　　
　⒉證人A女於偵訊時證稱：被告都是以LINE約我去他家，有時被
    告會來我家，我如果沒有跟被告去，被告會威脅我，被告說
    如果我不過去，會對我哥哥不利，哥哥家我也不要住了。哥
    哥就是蔡○霖，是我男朋友。我不願意跟被告發生性行為，
    但被告打電話叫我過去，被告在電話中說等他下班後過去他
    家，被告會拿錢給我，我過去後，被告就用下去了，我傻傻
    的，被告打電話我就過去了。我在109年7月有去上課，上課
    之前不知道什麼是性行為，我知道男朋友、朋友、結婚的時
    候可以發生性行為，不知道為什麼可以跟朋友做愛。如果現
    在有朋友問我可不可以做愛，我不會答應，我不知道是好人
    還是壞人等語（見警卷第12-13頁；偵卷第30-32頁）；
　　於原審審理時證稱：被告打LINE給我，叫我去被告家，我去
    被告家聊天，被告就把房間的門關起來，就對我「用強的」
    《臺語》，就用生殖器插入我尿尿的裡面，我去被告家4次發
    生性行為，被告有3次給我錢，被告說「妹妹妳沒有錢可以
    回臺中，哥哥可以給妳」，我因為會怕，所以就答應跟被告
    發生性行為，我知道可以找社工幫忙，我上課上完才有跟社
    工說，因為我不敢講，一個人會怕。我在聖馬爾定的教室有
    上兩性教育，是高雄的社工過來教，高雄的社工老師有教如
    果發生不好的事情可以拒絕。我不知道男朋友是什麼意思，
    我跟蔡○霖之前是朋友，後來就當男女朋友，我不知道男女
    朋友之間有做愛、有性行為是什麼意思，我不知道朋友跟男
    女朋友有什麼不一樣。我知道可以跟男朋友或先生發生性行
    為，被告不是我的男朋友或先生。我心裡不太想跟被告做，
    是為了錢才跟被告做，要不然也沒有辦法，我也不知道能夠
    做什麼等語（見原審侵訴緝字卷第121-129、131-132、136
    、140頁）；另證人A女於偵訊時證稱：「（你哥哥《指蔡○霖
    》知道張毓忠每次都有給你新臺幣《下同》3,000元？）知道，
    是我跟哥哥講的，我跟哥哥講說那個人給我3000元。」、「
    （你去張毓忠家，每次都有發生跟張毓忠作愛的事，每次你
    有跟哥哥講？）有，哥哥有跟我說，社工有跟你說你不可以
    跟他做那件事。」等語（見警卷第12-13頁），核與證人蔡○
    霖證稱：A女說會跟被告發生性行為，會拿到3千元等語（見
    警卷第18-19頁）大致相符，衡情當時A女與蔡○霖係男女朋
    友關係，A女竟將其與被告發生性交行為告知男友蔡○霖，所
    為與一般常情相悖，此亦印證A女上開證述所稱可以與男朋
    友、先生、朋友發生性交行為，然不知為何可以與朋友發生
    性交行為，又稱其不知悉朋友是好人或壞人，所以不會與朋
    友發生性交行為，且不知悉朋友與男女朋友有何不同，被告
    並非其男朋友或先生，其心裡不願意與被告發生性交行為，
    然因可以拿取金錢，也沒有其他辦法，方與被告發生性交行
    為等情，堪認A女雖知悉性交行為、男朋友、先生等字彙，
    然對性交行為一般而言係發生於交往之親密異性間此等社會
    意義之認知薄弱，其心裡雖不願與被告發生性交行為，然不
    知如何處理、解決此一困境等情甚明。
　⒊證人即中華聖母基金會社工李○亭於原審審理時證稱：「（是
    妳帶被害人去報案的嗎？）對。（還記得是何時去報案的嗎
    ？）我記得線上通報是109年8月19日。（為何妳會帶被害人
    去報案？）被害人本來有參加我們辦的活動，我們去活動之
    前都會去接送她，跟她聯絡之後，她說她不能來參加活動，
    說她男朋友被打，我們還是有去接她來，就跟她聊說到底發
    生什麼事情，才知道她有這些事情。（中華聖母基金會是辦
    什麼活動而請被害人來參加？）我們辦的是一個團體課程，
    是針對兩性或性教育的活動。（為何會找被害人來參加？）
    我們基金會已經知道A女這個人，因為之前也有服務過，剛
    好想到她其實在社區中也是有一些兩性交往的問題，還有一
    些需求，所以我們想說把她帶來一起上課。」、「（這個課
    程的期間有多長？）我不太記得，有點久了。（通常都是上
    一次，還是會上課很多次？）那時的團體課程我記得109年
    辦六次，但被害人沒有每次都到。（從109年幾月份開始辦
    的課程？）109年7月10日辦第一次。（最後一次是何時？）
    8月21日。（從7月10日至8月21日中間的課程是六次？）對
    。（被害人參加了幾次？）我這邊的紀錄是三次，但是因為
    這個活動不是我主責的，是我們基金會另外一個業務。（課
    程的詳細內容為何？）我手上沒有資料，我知道它的主題是
    針對兩性、性教育，譬如會教一些性病的知識還有保險套的
    操作，以及男女性器官、身體構造的課程，大致是這樣，詳
    細的我不是很清楚。」、「（妳方才提到被害人去上課之前
    就知道有這個個案，妳提到A女在社區中有性交往的問題，
    這句話是指她有什麼問題？）兩性交往，我們之前就知道她
    有跟男生同住，她也會網路上交友，其實有一些身心障礙者
    在面對兩性或是交往的話，她可能會比較不清楚，譬如朋友
    跟情人之間的關係界定，或還有涉及一些性剝削、性交易這
    些議題，所以我們都會特別留意。（開案表記載兩性交往關
    係界線模糊，是指怎麼樣的狀況？被害人本身是什麼樣的情
    況或行為，導致妳或開案的社工評估說她是界線模糊的狀況
    ？）因為有時針對於身心障礙者的服務對象，她們有時候譬
    如說會跟這個男生在一起，可是同時可能又跟其他男生曖昧
    或是跟其他男生聊天、外出出遊，所以我們針對這樣的個案
    會說她的關係比較複雜，我們也會提醒服務對象，妳的關係
    要這一段結束才能繼續下一段，或是同時間不能很多段。（
    被害人也是有像妳剛剛所提的狀況嗎？跟一個男生交往同時
    又跟其他男生出去或曖昧，被害人也是有這樣的狀況？）我
    們那時候評估，事件發生時她是有跟一個男生同居的，她還
    有跟相對人《指被告，下同》有聯絡，所以那時我們覺得她跟
    相對人的關係是不是有其他的事情，就是她已經先跟這個男
    生同居在一起，就是我們認定的情侶關係，可是又同時跟被
    告有聯絡，會想說是不是她的關係上比較模糊。（妳方才講
    到的相對人，就是指在庭的被告嗎？）是。」等語（見原審
    侵訴緝字卷第144-153頁），且嘉義縣身心障礙者生涯轉銜
    暨個案管理服務中心開案表（見原審侵訴字卷第21-28頁）
    亦記載：「A女對兩性交往關係界限模糊導致發生友人性侵
    、恐嚇等事件」等語，衡諸證人李○亭上開證述內容及嘉義
    縣身心障礙者生涯轉銜暨個案管理服務中心開案表之記載，
    核與證人A女於原審審理時證稱：「（妳第一次去被告張毓
    忠家，他對妳用強ㄟ《臺語》，妳當時為什麼沒有去找警察？
    ）那時候我會怕，怕他會不會再恐嚇我、威脅我。（妳知不
    知道發生這個事情要怎麼辦？）我就不敢講。」、「（妳第
    一次去被告張毓忠家發生那件事之後，妳知不知道可以跟社
    工說？）知道。（妳那個時候有跟社工說嗎？）沒有，上課
    上完的時候才有講。（妳是說妳去哪裡上課？）在嘉義市的
    ○○○○學校上課，兩性教育。（妳是上課之後才跟社工說？）
    對。（為什麼上課之後才跟社工說？）不敢講，一個人會怕
    。」等語（見原審侵訴緝字卷第125頁）及A女於前揭證述過
    程提及不知悉朋友與男女朋友間之差異等異性交往界線模糊
    之狀況相符，可見A女確實有不能清楚分辨異性親密關係交
    往界線之情形，且無處理性交往上困境之適當能力，是於參
    與中華聖母基金會之課程之後，方敢向社工李○亭告知心裡
    不願與被告發生性交行為之事，此與一般人對於親密關係往
    來之自我決定能力相較，明顯較為薄弱，參以A女領有身心
    障礙證明，其障礙等級為中度，障礙類別為第1類，即智能
    障礙者乙節，有身心障礙證明附卷足參（見原審侵訴字卷第
    19頁），足認A女因具有中度智能障礙，致其對於性方面之
    認知、區別進而加以同意或拒絕之能力存有缺陷。
　⒋按刑法第225 條第1 項之乘機性交罪，係以「對於男女利用
    其精神、身體障礙、心智缺陷或其他相類之情形，不能或不
    知抗拒而為性交者」，為其要件。所謂「相類之情形」，係
    指被害人雖非精神、身體障礙、心智缺陷，但受性交時，因
    昏暈、酣眠、泥醉等相類似之情形，致無同意性交之理解，
    或無抗拒性交之能力者而言。而所謂「不能或不知抗拒」，
    係指被害人因上述精神障礙等情形，達於無法或難以表達其
    意願之程度，而處於無可抗拒之狀態而言（最高法院107 年
     度台上字第2859號判決意旨參照）。申言之，刑罰制裁妨
    害性自主行為，係為保障他人關於性意思形成與決定之自由
    ，自須以妨害他人關於性意思之自由為前提，而刑法第225 
    條第1 項乘機性交罪之要件，即在於行為人係趁被害人囿於
    本身因素所造成無法或難以擷取意願之無助狀態下而為性交
    行為，已然妨害被害人之性自主決定權。本件經臺灣嘉義地
    方檢察署囑託臺中榮民總醫院嘉義分院對A女進行鑑定，經
    該院鑑定結果略以：「一、綜合個案《即A女，下同》之發展
    史、家族史、學校史、工作史、物質濫用史，疾病過去史、
    精神疾病史、犯罪史、兩性關係史、門診鑑定所施測之生理
    心理功能檢查及精神狀態檢查所得之資料判斷，個案之精神
    診斷為中度智能障礙。二、個案因罹患中度智能障礙，導致
    其性自主能力、對於性行為之認識能力、對於與性相關行為
    提出相對應的同意或拒絕能力降低或減弱，而屬刑法第225
    條所謂『不能或不知抗拒』之程度。三、個案為中度智能障礙
    患者，雖其對外界事務仍具有知覺、理會，但思考内容較為
    單純，身心發展不成熟，在自由決定意思之能力及理智上的
    理解與判斷力上均較一般人（甚至是同齡之未成年人)顯然
    不足，遭遇困難或脅迫時，無法有合宜的因應方式或尋求適
    當的協助，如心理衡鑑結論所述，個案之心智水準約等於6
    到8歲之兒童，因此，判定個案於性自主能力、性行為之認
    識能力、及與性相關行為提出相對應的同意或拒絕能力應有
    顯著降低。四、因個案之性相關知識及人際界限判斷力不足
    ，建議予以性別教育及諮商輔導，教導合宜的問題解決方式
    ，提供尋求協助之管道，並教導適當人際互動模式。」等情
    ，有該院鑑定書附卷可參（見偵卷第53-59頁），本院審酌
    上開鑑定報告係由臺中榮民總醫院嘉義分院精神科專業醫師
    實施鑑定，對於心智能力鑑定，自具相當專業性，且已綜合
    A女各項檢測，本於專業知識與臨床經驗而為判斷，就鑑定
    機關之資格、理論基礎、鑑定方法及論理過程，於形式與實
    質上均無瑕疵，鑑定報告內容自屬可採。綜上，顯見A女因
    係中度智能障礙者，其智力約相當於6至8歲兒童之心智水準
    ，與同齡的其他人相比確有明顯落後之現象；雖A女於案發
    前已習得何謂性行為，並理解性舉動之意涵，惟因智力不足
    ，在遭遇困難或脅迫時，無法有合宜的因應方式或尋求適當
    的協助，則依A女之身心情狀，顯然欠缺自我保護之能力，
    且對於他人欲與其為性交行為一事，因缺乏有效之反應作為
    ，而處於不知抗拒之狀態。是縱被告對之為上開猥褻、性交
    行為時，A女未為積極反抗舉措，亦不能執以解為已得到出
    於A女真心且積極有效之同意，堪認A女仍屬不知抗拒無訛。
　⒌證人A女於原審審理時證稱：「（妳是為了錢才想要去被告家
    ？）是。（被告有提到說，去他家他可以給妳錢嗎？）有。
    （被告有說為什麼妳去他家要給妳錢？）他說妳來我家的時
    候，哥哥會給妳很多東西也會買很多東西給妳，妳不要怕妳
    不要跟別人在一起，妳跟我在一起妳要什麼東西都有。（被
    告有沒有說，妳到他家可以做男女朋友可以做的事情？）有
    。（在妳去之前，被告有跟妳這樣說嗎？）有。」、「（被
    告是電話裡面邀請妳去他家時，有提到要給妳錢也可以做很
    多事情，例如男女朋友之間做的事，是不是？）是。（妳提
    到進到房間之後，被告把門關起來，幫妳脫褲子、他自己脫
    褲子，這時他有說要給妳錢嗎？）他說做完才給。（當時妳
    願意為了錢跟被告做這些行為嗎？）有，要不然我也沒有辦
    法。（因為妳也不知道能夠做什麼？）對。（心裡面是有點
    不太想？）對。」、「（方才妳說跟被告每次做完性行為他
    會給妳3,000元，是否正確？）對。（妳知道為什麼是3,000
    元嗎？）他說做完才要給我錢。（3,000元是被告給妳的，
    還是妳跟他說妳要3,000元？）不太記得了。（被告給妳3,0
    00元是做什麼用的？是直接要送給妳，還是有其他要叫妳做
    什麼、幫他買東西？）他給我3,000元是他要讓我回臺中，
    因為他說妳媽媽過世了，幫妳媽媽辦後事，妳回來嘉義時要
    記得買茶葉給我泡。（所以3,000元是有一部分要妳去買茶
    葉給被告張毓忠？）對，他有講。」等語（見原審侵訴緝字
    卷第135-136、138-139頁），可見被告有以金錢及財物等利
    益引誘A女前往其住處並發生性交行為。而被告自承：我認
    識A女2-3年，她來我家好幾次了等語（見警卷第2、8頁）；
    我一個姐姐張麗娥（音譯）在弄陣頭，A女也在跑陣頭，我
    去找張麗娥聚會聊天時認識A女；我跟A女第一次見面後大約
    1年多，才第一次跟A女發生性交行為，這段期間跟A女見過
    幾次面我不記得了；A女常常來我家，A女的眼睛怪怪的等語
    （見原審侵訴字卷第98、102頁；原審侵訴緝字卷第114頁）
    ，足見被告與A女發生性交行為時，已與A女認識1年多，有
    充分與A女接觸之機會，亦明確知悉A女之外觀有與常人不同
    之處。再者，檢察官當庭勘驗A女外觀、談吐及用語，發現
    ：「從A女眼神聚焦方式、使用語句、講話邏輯明顯與常人
    有異，對於性行為之意義無法完全理解，僅能就客觀事實作
    簡單答覆，無法評價性行為代表之意義，對於若干問題之理
    解及反應又顯然令其遲鈍、困惑，就會順著提問者的問題回
    答。」等情（見偵卷第32-33頁），佐以前揭臺中榮民總醫
    院嘉義分院鑑定過程中所為臨床心理衡鑑結果認為「A女為
    中度智能不足，落在非常低的範圍，約等於6到8歲兒童的心
    智水準，判斷能力與一般成年人相比為弱」等情（見偵卷第
    59頁）相互勾稽，是認A女之心智功能明顯較同齡一般人低
    弱，且於與A女交談之過程中，亦可自其外觀及談吐察覺上
    情，堪認被告在與A女相處之過程中，應得知悉A女為心智缺
    陷之人。被告明知上情，卻仍對A女許以金錢及財物利益，
    並對A女為性交行為，A女心裡雖不願意與被告發生性交行為
    ，然其因心智能力缺陷而無法完整理解性交行為之社會意義
    ，亦缺乏解決困難之能力，容易順從困境，其在此性自主決
    定能力缺陷之情形下，較之一般人更易於屈從利益而與被告
    發生性交行為，則被告有利用A女之心智缺陷而不知抗拒之
    狀態，對A女為性交乙節，應堪認定。
　⒍被告雖辯稱其與A女為性交行為，是有金錢交易云云。然被告
    於警詢時供稱：我跟A女一次性行為是500元，但A女跟我說
    她沒錢時，我還是會給一些零用錢，有時是累積一次給A女
    ，不是每次發生性行為後都會給A女，甚至有時其會打電話
    問A女沒有出陣頭是不是沒錢，會主動騎摩托車送錢給A女等
    語（見警卷第3頁）；於原審準備程序時供稱：我1次給A女3
    ,000元，大概是發生3、4次性交行為的錢，A女跟我要錢，
    我都會給等語（見原審侵訴字卷第99-100頁），參以A女於
    原審審理時證稱：被告有給我3次3,000元，被告說妹妹妳沒
    有錢可以回臺中，哥哥可以給妳，被告給我錢是要讓我回臺
    中幫媽媽辦後事，被告要我順便買茶葉回來嘉義，被告說領
    到錢做完工作，有休假才會給我錢，我住院時是被告幫我付
    錢給醫院等語（見原審侵訴緝字卷第123-124、129-130、13
    8-139頁），可見被告交付金錢予A女之時間及金額並非固定
    ，且與和A女發生性交行為之次數與行為之間未能明確相互
    對應，此與一般性交易之常態不同，又被告所交付之金錢亦
    有供給A女平日生活所需，實難認被告交付金錢與對A女發生
    性交行為間具有對價關係，尚不能僅以被告有給付金錢給A
    女而認定其等間為性交易，進而為有利於被告之認定。
　㈢辯護人雖聲請本院囑託國立成功大學醫學院附設醫院就A女對
    性之認知程度進行鑑定，並主張臺中榮民總醫院嘉義分院鑑
    定書記載A女之前有性行為之需求及歷程，可知A女有對於性
    行為之認知，有再次送鑑定之必要等語（見本院卷第68-69
    頁），然A女於本案前有性行為經驗或需求，本不必然代表A
    女對性行為之社會意義有完整認知及自主決定能力，而辯護
    人聲請鑑定之事項，業經檢察官函請臺中榮民總醫院嘉義分
    院進行鑑定，並經該院出具鑑定書詳述明確（見偵卷第53-5
    9頁），該鑑定報告書係由具精神醫學專業之鑑定機關依鑑
    定流程，藉由與A女之門診會談、社工陳述、本案卷宗資料
    ，並對A女施以臨床心理衡鑑後，依據A女之個人發展史、家
    族史、學校史、工作史、物質濫用史、疾病過去史、精神疾
    病史、犯罪史，本於專業知識與臨床經驗，綜合研判A女於
    案發當時之心智狀態所為之判斷，是該鑑定報告書關於鑑定
    機關之資格、理論基礎、鑑定方法及論理過程，於形式及實
    質上均無瑕疵，當值採信。本院依據A女、李○亭之證述，佐
    以上開鑑定書，已足以認定A女對性行為之認知及同意能力
    程度，業如前述，辯護人此部分證據調查之聲請之待證事實
    已臻明瞭，無再調查之必要，附此敘明。
  ㈣綜上所述，本案事證明確，被告妨害性自主之犯行洵堪認定
    ，應予依法論科。
二、就事實欄二所示之事實，業據被告於警詢、原審及本院準備
    程序、審理時均坦承不諱（見警卷第4頁；原審侵訴字卷第1
    00-102頁；原審侵訴緝字卷第107頁；本院卷第142、208、2
    19頁），並經證人A女於警詢、偵訊時證述明確（見警卷第1
    6-17頁；偵卷第31-32頁），又被告有傳送如附表所示之語
    音訊息予A女乙節，業經檢察官勘驗無訛，製有勘驗筆錄存
    卷可憑（見偵卷第107頁），足認被告此部分之任意性自白
    與事實相符，堪可採信。從而，被告此部分犯行堪以認定，
    應依法論科。
三、論罪科刑部分：
　㈠核被告就事實欄一部分所為，均係犯刑法第225條第1項之乘
    機性交罪；就如事實欄二部分所為，係犯刑法第305條之恐
    嚇危害安全罪。
  ㈡被告上開事實欄一對A女為乘機性交行為前，有撫摸A女之胸
    部及下體之猥褻行為，此部分當屬乘機性交之階段行為，應
    為乘機性交行為所吸收，不另論罪。
  ㈢被告如附表所示數次以語音訊息恫嚇A女，係出於同一行為動
    機，於密切接近之時間實施，各行為間獨立性極為薄弱，依
    一般社會健全觀念，在時間差距上難以強行分開，應視為數
    個舉動之接續實行，合為包括之一行為予以評價，屬接續犯
    。
  ㈣被告所為如事實欄一、二所示5次犯行，犯意各別，行為互殊
    ，應予分論併罰。　
四、原審認被告罪證明確，適用相關規定，並審酌被告無視A女
    為智能缺陷之身心障礙人士，為滿足自身性慾，竟利用A女
    性自主決定能力低落、缺乏保護自身權益能力之狀態，對A
    女為性交行為得逞，所為戕害A女之身心健全發展及性自主
    決定權；又以如附表所示加害身體、生命之言詞恫嚇A女，
    造成A女心理恐懼，均可見被告缺乏尊重他人基本權利之觀
    念，實應予非難，兼衡被告對A女為性交行為之方式、次數
    、行為態樣、對A女恐嚇之手段係以言詞為之、恐嚇言詞內
    容及其潛在危險性、使A女畏懼之程度、否認乘機性交犯行
    及坦承恐嚇危害安全犯行之態度、於原審審理時自陳國中肄
    業、不識字之智識程度，羈押前從事水泥工作、日薪2,000
    元，離婚、育有1名成年子女之家庭生活狀況等一切情狀 ，
    分別就乘機性交罪，共4罪部分，各處有期徒刑3年4月；就
    恐嚇危害安全罪部分，量處有期徒刑3月，並諭知易科罰金
    之折算標準。另說明：關於數罪併罰之案件，如能俟被告所
    犯數罪全部確定後，於執行時，始由該案犯罪事實最後判決
    之法院所對應之檢察署檢察官，聲請該法院裁定之，無庸於
    每一個案判決時定其應執行刑，則依此所為之定刑，不但能
    保障被告（受刑人）之聽審權，符合正當法律程序，更可提
    升刑罰之可預測性，減少不必要之重複裁判，避免違反一事
    不再理原則情事之發生（最高法院110年度台抗大字第489號
    裁定意旨參照），被告所犯本案4罪乘機性交罪部分雖為數
    罪併罰之案件，然被告除本案之外，尚有另案經法院判處徒
    刑，此有臺灣高等法院被告前案紀錄表在卷可稽，是被告有
    數罪併罰之另案而有與本案合併定應執行刑之可能，參酌上
    開最高法院裁定意旨，爰不於本案就被告所犯上開乘機性交
    罪部分合併定應執行刑。經核原判決之認事用法俱無違誤，
    其量刑時審酌之上開情狀，業已注意及考量刑法第57條所列
    各款事項，所處刑度符合「罰當其罪」之原則，亦與比例原
    則相符，並無輕重失衡之情形。被告上訴意旨就妨害性自主
    部分，否認犯行，就恐嚇危害安全部分請求從輕量刑，均無
    理由，應予駁回。
據上論斷，應依刑事訴訟法第368條，判決如主文。　　　
本案經檢察官吳明駿提起公訴，檢察官葉耿旭到庭執行職務。
中　　華　　民　　國　　111 　年　　10　　月　　25　　日
                  刑事第一庭    審判長法  官  陳連發
                                      法  官  洪榮家   
                                      法  官  何秀燕
以上正本證明與原本無異。
妨害性自主部分，如不服本判決應於收受送達後20日內向本院提
出上訴書狀，其未敘述上訴理由者，並得於提起上訴後20日內向
本院補提理由書（均須按他造當事人之人數附繕本）「切勿逕送
上級法院」。
恐嚇危害安全部分，不得上訴。
　　　　　　　　　　　　　　　　　　　書記官  翁心欣
中　　華　　民　　國　　111 　年　　10　　月　　25　　日

附錄本案論罪科刑法條：
中華民國刑法第225條
對於男女利用其精神、身體障礙、心智缺陷或其他相類之情形，
不能或不知抗拒而為性交者，處3年以上10年以下有期徒刑。
對於男女利用其精神、身體障礙、心智缺陷或其他相類之情形，
不能或不知抗拒而為猥褻之行為者，處6月以上5年以下有期徒刑
。
第1項之未遂犯罰之。
中華民國刑法第305條
以加害生命、身體、自由、名譽、財產之事恐嚇他人，致生危害
於安全者，處2年以下有期徒刑、拘役或9千元以下罰金。
附表：
編號 傳送時間 訊息內容 備註 一 109年8月23日晚間10時21分 你有本事為了你阿發仔，不管你菜頭死活，我會把他比上次還有吃紮（音譯），我也不會對你手軟，阿你妹妹瓜哥兒（音譯），可以試看看，阿發仔，被我抓到，我會讓他比死還要難過，阿你也是一樣（臺語）。 使用顯圖為「三太子」之帳號 二 109年8月23日晚間10時22分 阿就躲在那邊，最好躲在那邊都不要出來吃飯，這兩天，你們菜頭那邊沒有，最好你都不要出來吃飯、出來買東西，看你在裡面會不會餓死，我一定叫人在那邊等你們等到，看到你們2個，你們就知道（臺語）。 使用顯圖為「三太子」之帳號 三 109年8月23日晚間10時23分 沒有要跟你說什麼，不是我本人要去堵，反正我會叫小孩過去堵就對了，在這幾天，你沒有在你們菜頭那邊也沒關係啦，看你要死去哪裡拉，瓜哥兒，連阿發家我也有找人過去堵（臺語）。 使用顯圖為「三太子」之帳號 四 109年8月23日晚間10時28分 妹妹，瓜哥兒，你是不是真的青番，還是在瘋，我跟你說唷，馬上打給我，不然我說給你聽，我給你們兩個，我不怕事情的，今天我已經好好跟你說，阿已經中獎，不然你讓我生氣，我說正經的，我給你初一、十五沒得拜（臺語）。 使用顯圖為「巴斯光年」之帳號 五 109年8月23日晚間10時29分 你以為你想說你菜頭，我跟你講過了，要和解也好不和解也好，隨便你，阿你今天，若要找死，我可以成全你們2個、你們3個。如果我說得到做不到，你可以試看看（臺語）。 使用顯圖為「巴斯光年」之帳號 

【卷目索引】
⒈嘉義縣警察局朴子分局嘉朴警偵字第1090017766號卷，即警卷 
⒉109年度他字第1775號卷，即他字卷 
⒊109年度偵字第8155號卷，即偵卷 
⒋原審110年度侵訴字第14號卷，即原審侵訴字卷 
⒌原審111年度侵訴緝字第1號卷，即原審侵訴緝字卷 
⒍本院111年度侵上訴字第822號卷，即本院卷